da: Møbler > Stole > Gyngestole: Klassiske gyngestole; Gyngestole til børn; Gyngestole til børneværelse
el: Έπιπλα > Καρέκλες > Κουνιστές καρέκλες: Κλασικές κουνιστές καρέκλες; Κουνιστές καρέκλες για παιδικά δωμάτια; Κουνιστές καρέκλες για βρεφικά δωμάτια
sk-SK: Nábytok > Stoličky > Hojdacie kreslá: Klasické hojdacie kreslá; Detské hojdacie kreslá; Hojdacie kreslá na dojčenie
pt-PT: Mobiliário > Cadeiras > Cadeiras de baloiço: Cadeiras de baloiço clássicas; Cadeiras de baloiço infantis; Cadeiras de baloiço para amamentar
nl: Meubelen > Stoelen > Schommelstoelen: Klassieke schommelstoelen; Schommelstoelen voor kinderen; Schommelstoelen voor kinderkamers
bg-BG: Мебели > Столове > Люлеещи се столове: Класически люлеещи се столове; Детски люлеещи се столове; Люлеещи се столове за детска стая
ru: Мебель > Кресла и стулья > Кресла-качалки: Классические кресла-качалки; Детские кресла-качалки; Кресла для кормления и укачивания детей
fr: Meubles > Chaises > Fauteuils à bascule: Fauteuils à bascule classiques; Fauteuils à bascule pour enfants; Fauteuils à bascule pour chambre d’enfant
pt-BR: Móveis > Cadeiras > Cadeiras de balanço: Cadeiras de balanço clássicas; Cadeiras de balanço infantis; Cadeiras de balanço para amamentação
hu: Bútor > Székek > Ringatószékek: Klasszikus ringatószékek; Gyerek ringatószékek; Óvodai ringatószékek
th: เฟอร์นิเจอร์ > เก้าอี้ > เก้าอี้โยก: เก้าอี้โยกคลาสสิก; เก้าอี้โยกสำหรับเด็ก; เก้าอี้โยกสำหรับเลี้ยงดูลูกหลาน
pl: Meble > Krzesła i fotele > Fotele bujane: Klasyczne fotele bujane; Fotele bujane dla dzieci; Fotele bujane do usypiania
fi: Huonekalut > Tuolit > Keinutuolit: Klassiset keinutuolit; Lasten keinutuolit; Pehmustetut keinutuolit
zh-TW: 家具 > 椅子 > 搖椅: 經典搖椅; 兒童搖椅; 哺乳搖椅
it: Arredamento > Sedie > Sedie a dondolo: Sedie a dondolo classiche; Sedie a dondolo per bambini; Sedie a dondolo per la cameretta dei bambini
cs: Nábytek > Židle > Houpací židle: Klasické houpací židle/křesla; Dětské houpací židle/křesla; Polstrované houpací židle/křesla
sv: Möbler > Stolar > Gungstolar: Klassiska gungstolar; Barngungstolar; Barnkammargungstolar
lt-LT: Baldai > Kėdės > Supamosios kėdės: Klasikinės supamosios kėdės; Vaikiškos supamosios kėdės; Supamosios kėdės žindymui
ko: 가구 > 의자 > 흔들의자: 클래식 흔들의자; 어린이용 흔들의자; 수유용 흔들의자
ja: 家具 > 椅子 > ロッキングチェア: クラシックロッキングチェア; 子供用ロッキングチェア; 子供部屋用ロッキングチェア
es: Mobiliario > Sillas > Mecedoras: Mecedoras clásicas; Mecedoras para niños; Mecedoras para guardería
tr: Mobilyalar > Sandalyeler > Sallanan Sandalyeler: Klasik Sallanan Sandalyeler; Çocuk Sallanan Sandalyeleri; Emzirme Sallanan Sandalyeleri
en: Furniture > Chairs > Rocking Chairs: Classic Rocking Chairs; Kids' Rocking Chairs; Nursery Rocking Chairs
ro-RO: Mobilier > Scaune > Balansoare: Balansoare clasice; Balansoare pentru copii; Balansoare pentru camera copiilor
hr-HR: Namještaj > Stolice > Stolice za njihanje: Klasične stolice za njihanje; Dječje stolice za njihanje; Stolice za njihanje za bebe
zh-CN: 家具 > 椅子 > 摇椅: 经典摇椅; 儿童摇椅; 儿童房摇椅
nb: Møbler > Stoler > Gyngestoler: Klassiske gyngestoler; Gyngestoler for barn; Gyngestoler for barnerom
sl-SI: Pohištvo > Stoli > Gugalniki: Klasični gugalniki; Otroški gugalniki; Gugalniki za dojenje
de: Möbel > Stühle > Schaukelstühle: Klassische Schaukelstühle; Schaukelstühle für Kinder; Stillschaukelstühle
vi: Đồ gỗ > Ghế > Ghế bập bênh: Ghế bập bênh cổ điển; Ghế bập bênh cho trẻ em; Ghế bập bênh cho bú sữa